# 委托研发的收入费用确认进度不对等

提问人：13757187143 时间：2021-07-29 08:05:05
甲公司为IC设计类公司，乙公司为甲公司委托研发服务的供应商，双方都已执行新收入准则。 2020 年度，甲公司与乙公司签订了 1000 万委托研发合同，截止年底，进度完成80%（假设符合增值税免税条件）
对于乙公司而言，该受托研发合同不符合的时段法的收入确认条件，因此 2020 年不确认收入。
对于甲公司而言，按照乙公司履约进度确认委托研发费用（查询到的大部分IPO公司做法），因此 2020 年确认 800 万元的委托研发费用。
问题：甲公司与乙公司收入与费用的进度不同是否存在问题？

回答人：chenyiwei
这两者的会计处理不完全对称，但这是可以合理解释的。甲公司按照乙公司的研发进度确认研发费用和相关负债，一方面是因为已经接受了乙公司的服务，一旦日后成功就要承担付款义务；另一方面也是出于谨慎性原则的考虑。